【裁判字號】    94,訴,4227
【裁判日期】    950127
【裁判案由】    毒品危害防制條例
【裁判全文】
臺灣高雄地方法院刑事判決              94年度訴字第4227號
公  訴  人  臺灣高雄地方法院檢察署檢察官
被      告  甲○○
上列被告違反毒品危害防制條例案件，經檢察官提起公訴（94年
度毒偵字第9487號），本院合議庭裁定由受命法官獨任進行簡式
審判程序，判決如下：
    主  文
甲○○連續施用第一級毒品，累犯，處有期徒刑壹年貳月。扣案
之第一級毒品海洛因壹小包（淨重零點壹伍公克，空包裝重零點
肆公克）沒收銷燬之。
    事  實
一、甲○○前因施用毒品，經本院以91年度毒聲字第653 號裁定
    送觀察勒戒，因無施用傾向，經臺灣高雄地方法院檢察署（
    下稱高雄地檢署）檢察官於民國91年2 月2 日以91年度毒偵
    字第623 號為不起訴處分。嗣因施用毒品，復經本院以91年
    度第6699號裁定送觀察勒戒，因有施用傾向，再經高雄地檢
    署檢察官聲請送強制戒治並提起公訴，而經本院以91年度毒
    聲字第7861號裁定送強制戒治1 年，並以91年度訴字第3661
    號判處有期徒刑8 月確定，強制戒治部分嗣於92年12月3 日
    執行完畢。甲○○又因施用毒品案件，經本院以93年度訴字
    第2024號判處有期徒刑10月確定，而與前開判處有期徒刑8
    月部分，接續執行，於94年8 月19日因縮短刑期假釋出監，
    嗣於94年10月20日因縮刑期滿而執行完畢。
二、詎其仍不知悔改，明知海洛因業經公告列為毒品危害防制條
    例第2 條第2 項第1 款之第一級毒品，不得非法施用，竟於
    受前開強制戒治執行完畢釋放後5 年以內，復基於施用第一
    級毒品海洛因之概括犯意，於94年10月25日某時許起，至94
    年11月3 日上午9 時許止，平均每2 至3 日施用1 次，在高
    雄市○○區○○里○○路307 巷29號住處，以將海洛因摻水
    稀釋放入注射針筒後施打，或將海洛因摻入香菸內點燃吸食
    之方式，連續施用第一級毒品海洛因多次。為警於同年月4
    日8 時35分許，在高雄市小港區高坪18與高坪15路口查獲，
    並扣得第一級毒品海洛因1 包（淨重0.15公克，空包裝重0.
    4 公克）。
三、案經高雄市政府警察局小港分局報請臺灣高雄地方法院檢察
    署檢察官偵查起訴。
    理  由
壹、程序部分：
    本件被告甲○○所犯為死刑、無期徒刑或最輕本刑為3 年以
    上有期徒刑以外之罪，其於準備程序中就被訴事實為有罪之
    陳述，經法官告知簡式審判程序之旨，並聽取公訴人及被告
    之意見後，依刑事訴訟法第273 條之1 第1 項規定，裁定由
    受命法官獨任進行簡式審判程序，合先敘明。
貳、實體部分：
一、上揭事實，已據被告於本院審理中坦承不諱，且其於94年11
    月4 日所採驗之尿液，經送往高雄市立凱旋醫院以GC/MS 方
    法（氣相層析/ 質譜儀法）檢驗，結果均確呈第一級毒品海
    洛因代謝後嗎啡之陽性反應，此有上開醫院94年11月14日濫
    用藥物尿液檢驗報告1 紙可稽（見偵卷第5 頁）；另扣案之
    不明粉末1 小包（淨重0.15公克，空包裝重0.4 公克），經
    送往法務部調查局鑑定，結果確含第一級毒品海洛因成分，
    此有該局調科壹字第220022017 號鑑定通知書1 紙在卷可佐
    （見本院卷第13頁），足認被告上開自白確與事實相符，洵
    堪採為論罪科刑之依據。
二、被告前因施用毒品，經本院以91年度毒聲字第653 號裁定送
    觀察勒戒，因無施用傾向，經高雄地檢署檢察官於91年2 月
    2 日以91年度毒偵字第623 號為不起訴處分。嗣因施用毒品
    ，復經本院以91年度第6699號裁定送觀察勒戒，因有施用傾
    向，再經高雄地檢署檢察官聲請送強制戒治並提起公訴，而
    經本院以91年度毒聲字第7861號裁定送強制戒治1 年，嗣於
    92 年12 月3 日執行完畢而釋放等情，有臺灣高等法院被告
    前案紀錄表、被告刑案資料查註紀錄表、全國施用毒品案件
    紀錄表各1 份在卷可稽，被告於前開強制戒治執行完畢釋放
    後，5 年內再為本件施用毒品犯行，自應依法論罪科刑。是
    以本件事證明確，被告犯行堪以認定。
三、論罪科刑部分：
  (一)按海洛因係毒品危害防制條例第2 條第2 項第1 款所稱之第
    一級毒品，是被告施用海洛因之行為，係犯該條例第10條第
    1 項之施用第一級毒品罪。
  (二)被告持有第一級毒品，嗣進而施用之，持有之低度行為應為
    施用之高度行為所吸收，均不另論罪。
  (三)又被告多次施用第一級毒品犯行，時間緊接、手法相同，顯
    係觸犯構成要件相同之罪，為連續犯，應依刑法第56條之規
    定，論以一罪，並加重其刑。
  (四)又被告因施用毒品案件，先後經本院以91年度訴字第3661號
    及93年度訴字第2024號，分別判處有期徒刑8 、10月確定，
    接續執行，其並入監服刑，於94年8 月19日因縮短刑期假釋
    出監，而於94年10月20日因縮刑期滿執行完畢等情，有刑案
    資料查註紀錄表及臺灣高等法院被告前案紀錄表各1 份附卷
    可稽。詎其於前開有期徒刑執行完畢後5 年內，復犯本案有
    期徒刑以上之罪，為累犯，應依刑法第47條之規定，加重其
    刑，並遞加重之。
  (五)爰審酌被告前已因施用毒品案件經觀察、勒戒及強制戒治，
    並因此經分別判處有期徒刑8 月、10月確定，本應徹底戒除
    毒癮，不料其竟仍繼續施用毒品，已如上述，顯見其並無戒
    除毒害之決心，本不宜寬貸，惟念其施用毒品乃自戕一己之
    身體健康，並具有病患性人格之特質，行為本身對社會所造
    成之危害並非直接、鉅大，且犯後坦承犯行，並考量施用毒
    品之次數、期間長短等一切情狀，分別量處如主文所示之刑
    ，並定其應執行之刑，以資懲儆。
四、沒收部分：
    末按查獲之第一、二級毒品及專供製造或施用第一、二級毒
    品之器具，不問屬於犯人與否，均沒收銷燬之，毒品危害防
    制條例第18條第1 項前段定有明文。查扣案之不明粉末1 小
    包（淨重0.15公克，空包裝重0.4 公克），經鑑定結果確含
    第一級毒品海洛因之成分，業如上述，且盛裝上開扣案毒品
    海洛因1 包之空包裝袋（重0.4 公克），雖經法務部調查局
    就之與其所盛裝之第一級毒品海洛因分別鑑析其重量，有法
    務部調查局前開鑑定通知書1 紙在卷可憑，惟因法務部調查
    局一般係以傾倒之方式，將包裝袋內之第一級毒品海洛因倒
    出而與包裝袋分離而稱重，必要時，輔以刮杓刮取袋內粉末
    ，然無論依何種方式分離，包裝袋內均有極微量之第一級毒
    品海洛因殘留，業經法務部調查局93年3 月19日調科壹字第
    09300113060 號函釋在案，此為本院職務上已知之事實，足
    認前開空包裝袋（重0.4 公克），內含極微量第一級毒品海
    洛因殘留而無法析離，均應整體視為查獲之第一級毒品海洛
    因，依毒品危害防制條例第18條第1 項前段之規定，不問屬
    於犯人與否，均宣告沒收銷燬之。而鑑驗所耗損之毒品，既
    已費失，自無庸宣告沒收銷燬。
據上論斷，應依刑事訴訟法第273 條之1 第1 項、第284 條之1
、第299 條第1 項前段，毒品危害防制條例第10條第1 項、第18
條第1 項前段，刑法第11條前段、第56條、第47條，判決如主文
。
本案經檢察官乙○○到庭執行職務
中    華    民    國    95    年    1     月    27    日
                  刑事第八庭      法  官  李育信
以上正本證明與原本無異。
如不服本判決，應於收受送達後10日內向本院提出上訴書狀。
中    華    民    國    95    年    1     月    27    日
                                  書記官  洪生輝
附錄本案論罪科刑法條：
毒品危害防制條例第10條
施用第一級毒品者，處6月以上5年以下有期徒刑。
施用第二級毒品者，處3年以下有期徒刑。


司法院資訊處製作；財團法人民間司法改革基金會備份。
